【裁判字號】    98,消債更,116
【裁判日期】    981106
【裁判案由】    更生事件
【裁判全文】
臺灣新竹地方法院民事裁定           98年度消債更字第116號
聲  請  人  甲○○
上列當事人聲請消費者債務清理事件，本院裁定如下：
    主  文
壹、聲請人應於本裁定送達後十日內，補正如附件所載之事項。
貳、聲請人逾期未補正，即駁回其聲請。
    理  由
一、按聲請更生或清算不合程式或不備其他要件者，法院應以裁
    定駁回之，但其情形可以補正者，法院應定期間先命補正，
    消費者債務清理條例第8條定有明文。又按聲請更生或清算
    ，徵收聲請費新台幣（下同）1,000元，郵務送達費及法院
    人員之差旅費不另徵收。但所需費用超過應徵收之聲請費者
    ，其超過部分，依實支數計算徵收之。前項所需費用及進行
    更生或清算程序之必要費用，法院得酌定相當金額，定期命
    聲請人預納之，逾期未預納者，除別有規定外，法院得駁回
    更生或清算之聲請，此觀同法第6條之規定亦明。
二、查本件聲請人具狀聲請更生，漏未提出前開資料到院，爰定
    期命補正，如逾期未補正，則駁回其聲請。
三、依消費者債務清理條例第6條第3項、第8條但書，裁定如主
    文。
中    華    民    國    98    年    11    月    6     日
              民事第二庭    法    官  梁智賢
以上正本係照原本作成。
本件裁定不得抗告。
中    華    民    國    98    年    11    月    6     日
                            書 記 官  黃詩傑
附件：
一、聲請人應預納郵務送達費2,720元（按債務人及債權人總人
    數共8人，以每人10份，每份34元計算）。
二、說明於97年9月辦理變更還款條件之原因？
三、陳報95年3月協商成立時，以及97年9月變更還款條件時，當
    時每月收入分別為多少？
四、說明何時起毀諾（即何時起未依協商清償）？
五、聲請人主張毀諾之原因為配偶收入減少及子女支出增加，請
    說明配偶收入於何時、減少程度如何、因何故減少？子女支
    出於何時有重大增加？增加原因為何？並請提出證明。
六、聲請人表列之必要支出數額與所提出之相關單據不符，應請
    說明每月必要支出數額之計算方式。
七、聲請人配偶之在職暨薪資證明書97年每月收入28,800元，且
    98年並無收入，何以其萬泰商銀存摺顯示其自97年11月起至
    98年6月止，每月均有現金2萬至4萬元不等之存入紀錄？請
    聲請人據實陳報配偶自97年9月迄今之每月收入數額，提出
    其薪資存摺影本，並註記何時起收入減少及其減少原因。
八、陳報配偶名下房地現作何使用？有無租金收入？
九、具體表列配偶每月必要支出之數額、原因、種類，說明如何
    求得該數字，並應提出證明文件。
十、具體說明不能清償之事由或有不能清償之虞之理由並提出證
    明文件。


司法院資訊處製作；財團法人民間司法改革基金會備份。
